# 求助陈版，分批行权的股权激励行权纳税调整处理

提问人：熊本熊熊熊 时间：2022-08-07 01:56:05
求助陈版，公司 2020 年开始实行股权激励计划， 2021 年、 2022 年、 2023 年均有部分可以行权， 2021 年底，根据 2021 年度“（行权当日收盘价-行权价格）*行权数量”计算可抵扣费用>2020-2021 年等待期内因为股权激励计提的成本费用，产生了超额可抵扣费用 40 万，该部分超额可抵扣费用乘以25%税率计入了资本公积
贷：资本公积 10 万
贷：应交税费-所得税费用 10 万
2022 年继续计提等待期内股权激励相关的成本费用 1500 万，截至 6 月 30 日，因上半年行权的数量较少（第一期可行权的大部分在 2021 年已行权，第二期尚未达到可行权时间），此时自股权激励计划开始累计的“（行权当日收盘价-行权价格）*行权数量”计算可抵扣费用
想请问一下：
1 、 2021 年底因超额可抵扣部分而确认的 10 万资本公积是否需要在 2022 年上半年冲回？（公司要做半年度报告披露）
2 、 2022 年 6 月 30 日，因股权激励计提的成本费用需要做的纳税调增和确认递延所得税资产，是按照 2022 年新计提的 1500 万，还是按照自 2020 年开始实行股权激励到 2022 年 6 月 30 日期间累计暂不可抵扣的成本费用1500-40=1460万来计算？
即应该把 2022 年看做一个新的期间来计算股权激励的纳税调整，还是应该把自开始实行股权激励计划到计算时点看做一个期间计算纳税调整？

回答人：chenyiwei
1 、由于是“一次授予、分期行权”的安排，不同可行权批次之间实际上是互相独立的、应单独计算股份支付费用和税前扣除金额。你说的截至 2022 年上半年末“累计可抵扣费用2 、如上，我理解会计处理和纳税调整都应以行权批次为单位计算，不同批次之间不能混合计算。